臺灣彰化地方法院交通事件裁定　　　　 94年度交聲字第524號
移
受 處分 人
即 異 議人　甲○○
上列受處分人因違反道路交通管理處罰條例案件，對於交通部公
路總局台中區監理所彰化監理站所為之彰監四字第裁64－G00000
000號裁決，聲明異議，本院裁定如下：
    主  文
異議駁回。
    理  由
一、聲明意旨略以：異議人車輛車齡超過十年，依行車經驗，行
    車速度超過時速一○五公里於中山高速公路尚有可行，黎明
    路三段為一般平面道路，下雨中行車速度如何超過一○五公
    里，無法理解，且舉證照片中，尚有對向機車，若本案行車
    速度超過一○五公里為真，則對向機車之相對時速如何舉證
    ？檢測儀器度量衡疑有重大誤差，若舉發單位無法提出伊所
    示疑點，則顯有濫用逕行舉發之虞云云。
二、按汽車駕駛人，行車速度，超過規定之最高時速，或低於規
    定之最低時速，處新臺幣一千二百元以上二千四百元以下罰
    鍰；其感應器沒入之，道路交通管理處罰條例第四十條第一
    項前段有明文規定；又違反前開規定，並依同條例第六十三
    條第一項第一款規定，記違規點數一點。
三、查異議人於九十四年六月十五日十三時五分許駕駛車號Ｈ四
    －七五九三號自小客車，行經臺中市○○路○段路段，因「
    行車速度超過規定之最高時速」（行車限速五十公里，經測
    時速一○五公里，超速五十五公里）違規，經臺中市警察局
    交通警察隊逕行舉發，有臺中市警察局中市警交字第Ｇ00
    000000號舉發違反道路交通管理事件通知單一紙、超
    速違規照片一幀在卷可稽，本件違規事實洵可確定。惟異議
    人辯稱：該違規車輛車齡已逾十年，自無行駛至一○○公里
    以上之可能「（問：異議何事？）如異議狀所載。該車不可
    能在平面道路行駛時速一○○公里以上，除非是在高速公路
    。」、「（問：對台中市政府警察局函有何意見？）檢附的
    證書應該不是那一個地點的。理論上如果超速照片有二張的
    話，就可以從二張照片來推算速度。且黎明路三段很長，也
    沒有指明確切的地點。我的習慣在平面道路大都是開時速大
    約六、七十公里左右。」（見本院九十四年十一月二日訊問
    筆錄第一頁）經查：本件超速逕行舉發案件之雷達測速儀器
    ，具合格檢驗證明書，有經濟部標準檢驗局九十四年六月三
    十日（檢定日期：九十四年六月六日；有效期限：九十五年
    六月）出具之雷達測速儀檢定合格證書一紙附卷可查，故該
    測速儀器之精準度應可認定；又本件雷達測速儀器使用雷達
    波檢測車速，其雷達波發射範圍為測速照片中央位置（即本
    件違規車輛車身位置），測速時僅針對雷達波範圍檢測，異
    議人所指對向車輛因未於雷達波發射範圍內，無法取得該車
    行車時速資訊，亦與違規車輛車速無關，故不列考量，有「
    停止間測去車用透明規雷達波發射範圍說明」一紙可考。綜
    上所述，本件測速逕行舉發乃依據合格測速檢測儀器所得資
    訊舉發，異議人僅憑個人平日行車經驗，斷言其並無超速情
    事，則尚難採信；又單憑車齡逾十年即稱該車無法於一般路
    面時速逾百公里以上，亦未附具何證明該車確實無法達到本
    件違規事實，更不足為證，異議人所辯顯無理由。異議人行
    車速度未依速限規定超速行駛，原處分機關援引首揭道路交
    管理處罰條例第四十條第一項、第六十三條第一項第一款之
    規定，裁處異議人新臺幣一千九百元，並記違規點數一點，
    於法尚無不合，本件異議為無理由，應予駁回。
據上論斷，應依道路交通案件處理辦法第十九條，裁定如主文。
中　　華　　民　　國　　94　　年　　12　　月　　30　　日
                  交通法庭    法  官  李水源
以上正本證明與原本無異。
如不服本裁定，應於裁定送達後5日內向本院提出抗告狀。
中　　華　　民　　國　　95　　年　　1 　　月　　3 　　日
                              書記官  廖建興
